【裁判字號】    97,聲,844
【裁判日期】    970630
【裁判案由】    返還提存物
【裁判全文】
臺灣桃園地方法院民事裁定               97年度聲字第844號
聲  請  人  甲○○
相  對  人  全冠鴻科技股份有限公司
兼上列一人
法定代理人  乙○○    住桃園縣.
上列聲請人聲請返還提存物事件，本院裁定如下：
    主  文
本院九十一年度存字第二九九０號提存事件聲請人所提存之擔保
金剩餘款新台幣陸萬壹仟佰拾元及本院九十一年度存字第
三二七０號提存事件聲請人所提存之擔保金剩餘款新台幣貳拾肆
萬伍仟參佰參拾肆元，均准予發還聲請人。
    理  由
一、本件聲請意旨略以：聲請人前遵本院91年度全十字第5860號
    及91年度全字第6897號民事裁定，為擔保假扣押，曾經先後
    提供新台幣（下同）20萬元、100 萬元為擔保金，並以本院
    91年度存字第2990號、91年度存字第3270號提存事件提存在
    案。嗣聲請人就上揭假扣押保全請求對於相對人二人向鈞院
    提起本案訴訟（案號：92年訴字第158 號；案由：損害賠償
    ），嗣後，經最高法院於民國96年04月12日以96年度台上字
    第731 號裁定駁回聲請人之訴確定，聲請人乃於同年04月26
    日撤回上開強制執行事件，並於96年04月27日以存證信函定
    期催告相對人，通知其行使權利，嗣經相對人於同年五月間
    向鈞院桃園簡易庭起訴請求聲請人應給付306,667 元（案號
    ：96年度桃簡字第914 號；案由：損害賠償），故聲請人就
    超過部分893,33 3元已依法向鈞院聲請發還，並業經鈞院以
    96年聲字第987 號裁定准許聲請人領回部分提存物893,333
    元。惟鈞院上開96年度桃簡字第914 號損害賠償一案之訴訟
    ，業於97年04月09日已判決確定，聲請人獲得全部勝訴，是
    本件應供擔保之原因已經消滅。爰依民事訴訟法第104 條第
    1 項第1 款規定，請求鈞院裁定准予發還聲請人在鈞院91年
    度存字第2990號之擔保金剩餘款陸萬壹仟佰拾元及91
    年度存字第3270號之擔保金剩餘款貳拾肆萬伍仟參佰參拾肆
    元，合計共306,667 元。
二、按應供擔保之原因消滅者，法院應依供擔保人之聲請，以裁
    定命返還其提存物，民事訴訟法第104 條第1 項第1 款定有
    明文，另依同法第106 條前段，前開規定於其他依法令供訴
    訟上之擔保者準用之。經查，聲請人所主張上揭事實，業據
    聲請人提出與所述相符之本院91年度存字第2990號提存書、
    91年度存字第3270號提存書、最高法院96年度台上字第731
    號裁定、本院91年度執全字第3273號民事撤回執行狀、91年
    度執全字第2988號民事撤回執行狀、台北敦南郵局第516 號
    存證信函、本院96年度聲字第987 號民事裁定、本院桃園簡
    易庭96年度桃簡字第914 號民事簡易判決暨確定證明書等影
    本各一份為證，並經本院依職權調閱本院91年度存字第2990
    號卷宗（含96年取字第4961號卷）、91年度存字第3270號卷
    宗（含96年取字第4962號卷）、92年訴字第158 號全卷（含
    台灣高等法院94年度上字第913 號卷宗及最高法院96台上字
    第731 號卷宗）及本院91年度執全字第2988號、96年聲字第
    987 號等卷宗，查核屬實。又查，相對人於本院92年訴字第
    158 號損害賠償案件之訴訟終結並受聲請人通知行使權利之
    催告後，相對人雖然向本院桃園簡易庭起訴請求聲請人賠償
    其因受假扣押執行之損害金額共306,667 元（註：相對人嗣
    後又減縮應受判決事項之聲明），惟查，該案件之訴訟業於
    97年04月09日已經判決確定，聲請人獲得全部勝訴判決，而
    相對人之訴則均經判決駁回確定，是本件應認聲請人供擔保
    之原因已經消滅。從而，聲請人聲請返還提存物，於法核無
    不合，自應予准許。
三、依民事訴訟法第106 條前段、第104 條第1 項第1 款，裁定
    如主文。
中    華    民    國    97    年    6     月    30    日
                  民事第二庭法  官  呂仲玉
以上正本係照原本作成。
如對本裁定抗告，須於裁定送達後10日內向本院提出抗告狀，並
應繳納抗告裁判費新台幣1,000 元。
中    華    民    國    97    年    6     月    30    日
                            書記官  賴柏仲


司法院資訊處製作；財團法人民間司法改革基金會備份。
